

QUATTROCCHI GASTÓN

DESARROLLADOR FRONTEND

Desarrollador web con 4 años de experiencia, especializado en la creación de soluciones web innovadoras y preparado para enfrentar cualquier complejidad. Mi objetivo es brindar un servicio-producto sobresaliente y eficaz; a la vez, seguir impulsando mi carrera profesional con aprendizajes y experiencias que me permitan superar mayores desafíos. Con una sólida formación y experiencia en tecnologías como Next.js, React.js, HTML, CSS y JavaScript, me esfuerzo por mantener un desarrollo constante y alcanzar la excelencia en cada proyecto.



CONTACTO

Teléfono: +34 632033802

Correo Electrónico: gastondanielx4egmail.com

LinkedIn:

∠gaston-daniel-quattrocchi-dev



IDIOMAS

Ingles 60%
Español 1009



REFERENCIAS

MATIAS HEREDIA

Fundador CEO de 4 Agile Development Correo Electrónico: r0bin24xpegmail.com

Telefono:

+54 9 (341) 335-3642

LÓPEZ ISABEL

Vicedirectora de Escuela **Correo Electrónico:** isedlopezegmail.com

Telefono:

+54 9 (341) 646-1529



SERVICIOS

- Diseño web
- Desarrollo Frontend | Next React
- Gestión de los RRHH
- Gestion administrativa



FORMACIÓN

Desarrollo Web

- Programación Web Full Stack | Potrero Digital
- Next.js / Udemy
- Node.js / Udemy Fernando Herrera
- React / Udemy Rosario Developers
- HTML 5- CSS 3 Javascript | Rosario Developers
- Se Programar / Instituto Nacional de Tecnologia Industrial
- Introducción programación con Python y HTML5 | Coursera

Docente

- **Profesor de Educación Física** | Inst. Sup. de Ed. Física Nº 11
- Especialista Docente de Nivel Superior en Políticas y Programas Socioeducativos | Instituto Nacional de Formación Doc



EXPERIENCIA

Desarrollador Frontend Senior | 2021 - 2024

- Desarrollando proyectos para 4Agile Development www.4agiledev.com
- Trabajoando de forma colaborativa con el equipo de desarrollo backend.

Desarrollador Autónomo | 2020 - 2021

 Realización de proyectos propios y promotor de proyectos web para clientes particulares.

Secretario de Planta Escolar | 2018 - 2024

- Utilización y manejo de todos los sistemas de gestión escolar.
- Realización de mejoras, informatización y digitalización de los procedimientos escolares. Gestión de Personal a Cargo y
- Administración de RRHH.



HABILIDADES

